【裁判字號】    96,簡上,1098
【裁判日期】    970331
【裁判案由】    業務侵占
【裁判全文】
臺灣高雄地方法院刑事判決            96年度簡上字第1098號
上  訴  人  臺灣高雄地方法院檢察署檢察官
被      告  乙○○
上列上訴人因業務侵占案件，不服本院高雄簡易庭中華民國96年
9月29日96年度簡字第5715號簡易判決（聲請簡易判決處刑案號
：96年度偵緝字第2609號），提起上訴，本院管轄之第二審合議
庭判決如下：
    主  文
上訴駁回。
    事實及理由
一、本案經本院審理結果，認第一審判決之認事、用法及量刑均
    無不當，應予維持，並引用第一審判決書記載之事實、證據
    及理由（如附件）。
二、上訴人即臺灣高雄地方法院檢察署檢察官循告訴人萬安生命
    科技股份有限公司（下稱萬安公司）之請求提起上訴，上訴
    意旨略以：被告乙○○迄今仍未與告訴人達成和解，犯後態
    度不佳，原審竟以被告坦承犯行即認被告犯後態度良好，僅
    判處被告有期徒刑8 月，減刑後為有期徒刑4 月，量刑過輕
    ，違反比例原則且違法濫用裁量權，原判決顯有違誤，請求
    撤銷原判決等語。
三、按法官於有罪判決中，究應如何量處罪刑，為實體法賦予審
    理法官裁量之刑罰權事項，法官行使此項裁量權，自得依據
    個案情節，參諸刑法第57條所定各款犯罪情狀之規定，於該
    法定刑度範圍內，基於合義務性之裁量，量處被告罪刑，此
    項量刑之裁量權，乃憲法所保障法官獨立審判之核心，法院
    行使此項裁量權，雖非得任意為之，仍應受一般法律原理原
    則之拘束，即仍須符合法律授權之目的、法律秩序之理念、
    國民法律感情及一般合法有效之慣例等規範，尤其應遵守比
    例原則及平等原則之意旨，否則即可能構成裁量濫用之違法
    （最高法院86年度臺上字第7655號判決參酌），然如非有裁
    量逾越或裁量濫用之明顯違法情事，自不得擅加指摘其違法
    或不當，即使上級法院對下級法院裁量權之審查，亦應同此
    標準，此不僅在保障法官不受任何制度外之不當干涉，更保
    障法官不受制度內的異質干涉，此方符憲法第80條所宣示獨
    立審判之真義；易言之量刑輕重係屬事實審法院得依職權自
    由裁量之事項，苟已斟酌刑法第57條各款所列情狀而未逾越
    法定刑度，不得遽指為違法（最高法院72年臺上字第6696號
    、75年臺上字第7033號判例可資參照），又在同一犯罪事實
    與情節，如別無其他加重或減輕之原因，下級審量定之刑，
    亦無過重或失輕之不當情形，則上級審法院對下級審法院之
    職權行使，原則上應予尊重（最高法院85年度臺上字第2446
    號判決可資參酌）。
四、經查，原審判決所認定被告連續犯業務侵占之犯罪事實，業
    據被告於偵查中、本院審理中坦承不諱（見96年度偵緝字第
    2609號卷第23、27頁、本院簡上卷第33、71、75、76頁），
    且經萬安公司之告訴代理人高時昌、丙○○分別於警詢、偵
    訊中指訴綦詳（見95年度他字第3484號卷第12至14頁、96年
    度偵緝字第2609號卷第26、27頁），並有萬安國際有限公司
    被保證人乙○○之保證書、員工任用單、人事資料卡、侵占
    款項之往生者姓名及金額一覽表、被告乙○○所簽立之切結
    書、萬安國際有限公司異常報告單、萬安生命事業機構被告
    乙○○代收往生者家屬殯葬費用之詳細費用表、萬安公司規
    劃書回簽一覽表、案件作業流程內容檢視表、禮儀案件追蹤
    卡，治喪期間使用物品雜項明細表、治喪委託同意書、客戶
    滿意度調查表、代收付費用一覽表、禮儀服務繳款單、廠商
    訂購單、內湖三總郵局存證信函用紙等在卷可稽（見95年度
    他字第3484號卷第17至31頁、96年度偵緝字第2609號卷第29
    至83頁），足認被告自白確與事實相符，本件事證明確，被
    告犯行堪以認定。原審審酌被告因一時失慮致犯本罪，所生
    損害尚非重大，犯後坦承犯行，態度尚稱良好等一切情狀，
    量處有期徒刑8 月，減刑後為有期徒刑4 月，併諭知易科罰
    金之折算標準，認事用法均稱妥適，量刑亦無裁量逾越或濫
    用之情事，是檢察官據告訴人之請求提起上訴，指摘被告尚
    未與告訴人和解，原審法院量刑過輕，請求撤銷原判決，為
    無理由，應予駁回。
據上論斷，應依刑事訴訟法第455 條之1 第1 項、第3 項、第36
4 條、第373 條、第368 條，判決如主文。
本案經檢察官甲○○到庭執行職務。
中    華    民    國    97    年    3     月    31    日
                  刑事第二庭  審判長法  官  簡志瑩
                                    法  官  曾子珍
                                    法  官  錢衍蓁
以上正本證明與原本無異。
不得上訴。
中    華    民    國    97    年    3     月    31    日
                                    書記官  秦富潔
附錄本案論罪科刑法條全文：
中華民國刑法第336條
（公務公益侵占罪、業務侵占罪）
對於公務上或因公益所持有之物，犯前條第1 項之罪者，處1 年
以上 7 年以下有期徒刑，得併科 5 千元以下罰金。
對於業務上所持有之物，犯前條第1 項之罪者，處6 月以上5 年
以下有期徒刑，得併科 3 千元以下罰金。
前二項之未遂犯罰之。


司法院資訊處製作；財團法人民間司法改革基金會備份。
